臺灣臺北地方法院刑事判決　　　　　　　99年度訴字第2072號
公　訴　人　臺灣臺北地方法院檢察署檢察官
被　　　告　宮春翔
　　　　　　黎承儒
上　一　人
選任辯護人　康立平律師
被　　　告　許政義
選任辯護人　黃育勳律師
上列被告等因偽造文書等案件，經檢察官提起公訴（99年度偵字
第20551、22681、26222號）及移送併辦（100年度偵字第2640號
），被告等於本院準備程序中就被訴事實為有罪之陳述，經本院
合議庭裁定由受命法官改依簡式審判程序審理，判決如下：
    主  文
宮春翔犯如附表編號壹至貳拾所示之罪，各處如附表編號壹至貳
拾所示之刑。應執行有期徒刑捌月，如易科罰金，以新臺幣壹仟
元折算壹日。
黎承儒犯如附表編號貳、肆、伍所示之罪，各處如附表編號貳、
肆、伍所示之刑。應執行有期徒刑月，如易科罰金，以新臺幣
壹仟元折算壹日。緩刑貳年。
許政義犯如附表編號陸至拾肆所示之罪，各處如附表編號陸至拾
肆所示之刑。應執行有期徒刑伍月，如易科罰金，以新臺幣壹仟
元折算壹日。
    事  實
一、宮春翔自民國98年11月2日起至99年8月底止，受僱於雄獅旅
    行社股份有限公司（址設臺北市○○區○○街111號2樓，下
    稱雄獅旅行社）擔任主題旅遊部業務員，詎竟為下列行為：
(一)基於意圖為自己不法之所有及行使偽造準私文書之犯意，利
    用職務之便，抄錄如附表編號1、3、15至20所示之人傳真至
    雄獅旅行社信用卡授權書中之個人資料及信用卡卡號，於如
    附表編號1、3、15至20所示刷卡時間，至位於臺北市○○○
    路○段201號2樓、臺北市○○區○○街52號「加州健身中心
    」等處所，以該健身中心之公用電腦設備上網，連結至臺灣
    高速鐵路股份有限公司（下稱高鐵公司）之網路購票系統，
    購買如附表編號1、3、15至20所示高鐵車票，並表示欲以信
    用卡付款，未經如附表編號1、3、15至20所示之人授權即擅
    自填寫渠等個人及信用卡資料，以表示如附表編號1、3、15
    至20所示之人同意以渠等之信用卡給付貨款，而偽造完成具
    有證明購買商品及同意以信用卡付款等用意之準私文書（即
    線上刷卡消費訂購單）後，並將前開消費訂購單傳輸予高鐵
    公司，表示購買高鐵車票之意而行使之，使高鐵公司及如附
    表編號1、3、15、17至20所示銀行均因此陷於錯誤（附表編
    號16因線上交易失敗，故未購買成功），以為宮春翔係有權
    使用上開信用卡消費之人，高鐵公司乃提供購票代碼予宮春
    翔，並向如附表編號1、3、15、17至20所示銀行請款，如附
    表編號1、3、15、17至20所示銀行亦於如附表編號1、3、15
    、17至20所示之人當月帳單上紀錄上開消費，均足以生損害
    於如附表編號1、3、15至20所示之人與該等銀行，及高鐵公
    司對網路訂購車票管理之正確性。
(二)分別與黎承儒（附表編號2、4、5部分）、許政義（附表編
    號6至14部分）共同基於意圖為自己不法之所有及行使偽造
    準私文書之犯意聯絡，由宮春翔以同上手法抄錄如附表編號
    2、4至14所示之人傳真至雄獅旅行社信用卡授權書中之個人
    資料及信用卡卡號，於如附表編號2、4至14所示刷卡時間，
    至位於臺北市○○○路○段201號2樓、臺北市○○區○○街
    52號「加州健身中心」等處所，以該健身中心之公用電腦設
    備上網，連結至高鐵公司之網路購票系統，購買如附表編號
    2、4至14所示高鐵車票，並表示欲以信用卡付款，未經如附
    表編號2、4至14所示之人授權即擅自填寫渠等個人及信用卡
    資料，以表示如附表編號2、4至14所示之人同意以渠等之信
    用卡給付貨款，而偽造完成具有證明購買商品及同意以信用
    卡付款等用意之準私文書（即線上刷卡消費訂購單）後，並
    將前開消費訂購單傳輸予高鐵公司，表示購買高鐵車票之意
    而行使之，使高鐵公司及如附表編號2、4至14所示銀行均因
    此陷於錯誤，以為宮春翔係有權使用上開信用卡消費之人，
    高鐵公司乃提供予購票代碼予宮春翔，並向如附表編號2、4
    至14所示銀行請款，如附表編號2、4至14所示銀行亦於如附
    表編號2、4至14所示之人當月帳單上紀錄上開消費，宮春翔
    取得購票代碼後，則於附表編號2、4至14所示之時間、地點
    ，自行或將購票代碼交由黎承儒、許政義領取車票，黎承儒
    、許政義再分別於如附表編號2、4至14所示之時間、地點，
    持宮春翔所交付之購票代碼而領取車票，再至臺北車站等處
    以每張高鐵車票新臺幣（下同）1,200元之價格，兜售予不
    知情之乘客，所得款項由宮春翔與實際售出車票之黎承儒或
    許政義平分，均足以生損害於如附表編號2、4至14所示之人
    與該等銀行，及高鐵公司對網路訂購車票管理之正確性。嗣
    經警先行於99年8月27日17時30分許，在臺北市○○○路3號
    （臺北車站R13處）查獲正兜售高鐵車票之許政義，扣得車
    票39張及販售所得現金新臺幣（下同）8,250元，再循線於
    同日19時30分許，在臺北車站北1門口查獲宮春翔，並扣得
    信用卡資料手抄紙1張，始查悉上情。
二、案經楊逢辰、何惠敏、張蓉蓉、黃美男、呂鳳英、潘姿吟、
    李佳霖、林心微及如附表所示之8家銀行訴由內政部警政署
    鐵路警察局高鐵警務段報告臺灣臺北地方法院檢察署檢察官
    偵查起訴，嗣被告3人於本院準備程序進行中，就被訴事實
    均為有罪之陳述，經本院告知簡式審判程序意旨，並聽取公
    訴人、被告及其等辯護人之意見後，本院合議庭裁定由受命
    法官獨任依簡式審判程序審理。
    理  由
一、本件被告宮春翔、黎承儒、許政義所犯行使偽造私文書罪，
    係死刑、無期徒刑、最輕本刑為3年以上有期徒刑以外之罪
    ，且非高等法院管轄第一審案件，被告3人於本院準備程序
    中，先就被訴事實為有罪之陳述，經告知簡式審判程序之旨
    ，並聽取檢察官、被告3人及選任辯護人之意見後，本院合
    議庭裁定由受命法官進行簡式審判程序，是本件之證據調查
    ，依刑事訴訟法第273條之2規定，不受同法第15 9條第1項
    、第161條之2、第161條之3、第163條之1及第164條至第170
    條規定之限制，合先敘明。
二、上揭犯罪事實，業據被告宮春翔、黎承儒、許政義於本院準
    備程序中坦承不諱（見本院卷第134頁反面），核與證人即
    被害人李嘉琪、楊逢辰、何惠敏、蘇姵、謝士雄、張蓉蓉
    、曹譽馨、林智源、黃美男、呂鳳英、潘姿吟、吳耀棠、劉
    泗樁、宗立偉、李佳霖、李汎羚、高秀雲、林心微、賴惠美
    於警詢時之證述、證人即於99年8月26日上午向被告許政義
    購買車票之歐威廷、李炯霖於警詢時之證述情節大致相符（
    見99年度偵字第22681號卷第50至122頁、第153至155頁、第
    159至161頁），並有扣押筆錄5份、如附表所示20位被害人
    之信用卡交易明細及爭議交易之聲明書或切結書、高鐵公司
    提供之購票記錄、亞太線上服務股份有限公司函文1紙、高
    鐵臺北車站、7-11南昌店、全家便利商店新昌店之監視錄影
    翻拍照片20張、被告宮春翔盜刷信用卡處所照片2張、扣案
    信用卡資料手抄紙1張、售票所得現金8250元、高鐵車票39
    張、載有被害人身分證號碼及取票編號之紙條2張、專用繳
    款證明5張、購票手續費統一發票9張、已出售給歐威廷、李
    炯霖之高鐵車票各1張等件在卷可稽（見99年度偵字第22681
    號卷第162至184頁、第198至242頁、第250至258頁、第261
    頁、第266至276頁），堪認被告3人上開出於任意性之自白
    與事實相符，應堪採信。是本案事證明確，被告3人犯行洵
    堪認定，應依法論科。
三、按電磁紀錄，藉由電腦之處理所顯示之符號，足以為表示其
    用意之證明者，以文書論，刑法第220條定有明文。查上述
    線上刷卡消費訂購單，係以電腦設備上網填寫與購買高鐵車
    票相關之電磁紀錄，用以表徵填寫人有透過網路購買高鐵車
    票及以信用卡支付價款之意思，自應以文書論。至如附表編
    號17至20部分，被告宮春翔於刷卡購票成功後雖未取票，然
    購票手續既已成功，高鐵公司亦據此向銀行請款，縱未取票
    亦不能退費或取消，應認其行為已屬既遂，故核被告宮春翔
    如附表編號1至15、17至20所為，係犯刑法第216條、第210
    條、第220條之行使偽造私文書罪及第339條第1項之詐欺取
    財罪；其如附表編號16所為，係在線上刷卡消費訂購單填寫
    被害人王沛儀之資料並傳送後，因線上交易失敗，故未購買
    成功，核此部分所為，係犯刑法第216條、第210條、第220
    條之行使偽造私文書罪及第339條第3項、第1項之詐欺取財
    未遂罪；被告黎承儒於附表編號2、4、5所為，係犯刑法第
    216條、第210條、第220條之行使偽造私文書罪及第339條第
    1項之詐欺取財罪；被告許政義於附表編號6至14所為，係犯
    刑法第216條、第210條、第220條之行使偽造私文書罪及第
    339 條第1項之詐欺取財罪。被告宮春翔與黎承儒就附表編
    號2、4、5部分，被告宮春翔與許政義就附表編號6至14部分
    ，有犯意聯絡及行為分擔，皆為共同正犯。被告3人輸入如
    附表所示被害人之信用卡資料之偽造私文書低度行為，應為
    其後執行傳送資料行使之高度行為所吸收，均不另論罪。被
    告宮春翔、黎承儒就附表編號2、4、5部分，被告宮春翔與
    許政義就附表編號6至14部分，被告宮春翔就附表編號15 、
    18、19、20部分，各係盜刷同一被害人之同一信用卡，向同
    一特約商店即高鐵公司購買高鐵車票，係基於同一犯意接續
    而為，侵害同一法益，且各行為之獨立性極為薄弱，時間亦
    甚為密接，是依社會一般觀念，其行為難以強行區分，評價
    上應視為數個舉動之接續施行，為包括之一行為，屬接續犯
    ，應各只論以一罪。被告宮春翔、黎承儒就附表編號2、4、
    5 部分，被告宮春翔與許政義就附表編號6至14部分，被告
    宮春翔就附表編號1、3、15、17至20部分，係以一盜刷行為
    ，同時犯行使偽造私文書及詐欺取財罪，為想像競合犯，依
    刑法第55條規定，應各從一重之行使偽造私文書罪處斷，被
    告宮春翔就附表編號16部分，係以一盜刷行為，同時犯行使
    偽造私文書及詐欺取財未遂罪，為想像競合犯，依刑法第55
    條規定，應從一重之行使偽造私文書罪處斷。被告3人前開
    行使偽造私文書罪間，均犯意各別，行為互殊，均應予分論
    併罰。另100年度偵字第2640號移送併案審理部分，與前開
    論罪科刑部分核屬同一事實（即附表編號19林心微部分），
    業已一併審酌如上，附此敘明。
四、爰審酌被告3人均正值青年，不思以正當途徑賺取錢財，竟
    任意冒用如附表所示被害人之信用卡資料消費而詐取財物，
    危害社會經濟秩序，且損及如附表所示被害人、發卡銀行及
    高鐵公司之權益，所為均有不該；惟其等犯後均坦承全部犯
    行，態度尚可，如附表所示被害人之損失皆由如附表所示之
    發卡銀行承受，而被告3人已與如附表所示之發卡銀行均達
    成和解並賠償該等銀行之損害，有附表所示被害人之信用卡
    交易明細、爭議交易之聲明書或切結書、各該銀行之刑事陳
    報狀及刑事附帶民事訴訟撤回起訴狀存卷可查，暨其等犯罪
    之動機、目的、手段、被害人所受損害等一切情狀，爰分別
    量處如主文所示之刑，並定其等應執行之刑及均諭知易科罰
    金之折算標準。末查，被告黎承儒前未曾因故意犯罪受有期
    徒刑以上刑之宣告等情，有臺灣高等法院被告前案紀錄表在
    卷可參，其因一時失慮，偶罹刑章，被告黎承儒已與如附表
    所示銀行達成和解，其經此偵審程序及罪刑之宣告，應能知
    所警惕，信無再犯之虞，本院認所宣告之刑以暫不執行為適
    當，爰併予宣告被告黎承儒緩刑2年，以啟自新。
五、至臺灣板橋地方法院檢察署100年度偵緝字第877號移送併案
    審理部分，併辦意旨雖認被告宮春翔上開行使偽造私文書之
    犯行，致生損害於雄獅旅行社之商譽，另涉背信罪嫌云云。
    然查，「被告充當某銀行行員，有保管匯票用紙，登載匯款
    帳目之職，雖不能謂非處理他人事務，但關於匯票之制作，
    並不屬其處理事務之範圍，其將保管之空白匯票用紙偽造匯
    票，究與背信罪之構成要件不合」，最高法院28年度上字第
    178號著有判例可資參照，亦即，刑法第342條之背信罪，以
    受他人委任，為其處理事務為前提，應限於為他人處理事務
    之範圍內，方能成立，倘非在為他人處理事務之範圍內，即
    與背信罪之構成要件不合，被告宮春翔於雄獅旅行社擔任主
    題旅遊部業務員，其受委任所處理之事務，為替客戶設計客
    製化行程及一般旅遊業務，其利用職務上機會，取得客戶之
    個人資料及信用卡卡號後盜刷信用卡，並不屬其處理事務之
    範圍，而與背信罪之構成要件不合，故本件無從併辦，應退
    回檢察官另為適法之處理，附此敘明。
據上論斷，應依刑事訴訟法第273條之1第1項、第299條第1項前
段，刑法第28條、第216條、第210條、第220條、第339條第1項
、第3項、第55條、第41條第1項前段、第8項、第51條第5款、第
74 條第1項第1款，刑法施行法第1條之1，判決如主文。
本案經檢察官徐文豪到庭執行職務
中    華    民    國   100    年    9     月    6    日
                  刑事第十五庭  法  官  李小芬
上正本證明與原本無異。
如不服本判決應於收受送達後10日內向本院提出上訴書狀，並應
敘述具體理由；其未敘述上訴理由者，應於上訴期間屆滿後20日
內向本院補提理由書（均須按他造當事人之人數附繕本）「切勿
逕送上級法院」。告訴人或被害人如對於本判決不服者，應具備
理由請求檢察官上訴，其上訴期間之計算係以檢察官收受判決正
本之日期為準。
                                 書記官  郭錦賢
中    華    民    國   100    年    9     月    6     日
附錄所犯法條：
刑法第216、210、220、339條
中華民國刑法第216條
（行使偽造變造或登載不實之文書罪）
行使第 210 條至第 215 條之文書者，依偽造、變造文書或登載
不實事項或使登載不實事項之規定處斷。
中華民國刑法第210條
（偽造變造私文書罪）
偽造、變造私文書，足以生損害於公眾或他人者，處 5 年以下
有期徒刑。
中華民國刑法第220條
（準文書）
在紙上或物品上之文字、符號、圖畫、照像，依習慣或特約，足
以為表示其用意之證明者，關於本章及本章以外各罪，以文書論
。
錄音、錄影或電磁紀錄，藉機器或電腦之處理所顯示之聲音、影
像或符號，足以為表示其用意之證明者，亦同。
中華民國刑法第339條
（普通詐欺罪）
意圖為自己或第三人不法之所有，以詐術使人將本人或第三人之
物交付者，處 5 年以下有期徒刑、拘役或科或併科 1 千元以下
罰金。
以前項方法得財產上不法之利益或使第三人得之者，亦同。
前二項之未遂犯罰之。
附表：
┌──┬───┬───────┬────┬────┬───────┬────────┬──────┐
│編號│被害人│  信用卡資料  │犯罪方式│刷卡時間│得手物品及價額│銷贓方式        │主文        │
│    │      │（銀行、卡號）│        │        │（新臺幣）    │                │            │
├──┼───┼───────┼────┼────┼───────┼────────┼──────┤
│1   │李嘉琪│國泰世華商業銀│高鐵公司│99年08月│高鐵車票 1 張 │由宮春翔於99年08│宮春翔犯行使│
│    │      │行            │網路訂票│01日18時│金額：965 元  │月01日21時06 分 │偽造私文書罪│
│    │      │0000-0000     │系統盜刷│01分    │              │，至高鐵臺中站售│，處有期徒刑│
│    │      │0000-0000     │購買車票│        │              │票機（編號8-1-01│貳月，如易科│
│    │      │              │        │        │              │793、臺中市烏日 │罰金，以新臺│
│    │      │              │        │        │              │區○區○路8號） │幣壹仟元折算│
│    │      │              │        │        │              │取票。          │壹日。      │
├──┼───┼───────┼────┼────┼───────┼────────┼──────┤
│2   │楊逢辰│台北富邦商業銀│高鐵公司│99年08│高鐵車票 8 張 │(1)左列第次刷 │宮春翔、黎承│
│    │（兼告│行            │網路訂票│月07日23│金額：15,600元│卡部分，由宮春翔│儒共同犯行使│
│    │訴人）│0000-0000     │系統盜刷│時51分  │              │於 99 年 08 月  │偽造私文書罪│
│    │      │0000-0000     │購買車票│        │              │08 日 00 時 04  │，各處有期徒│
│    │      │              │        │        │              │分，至全家便利商│刑貳月，如易│
│    │      │              │        ├────┼───────┤店土城廣福店（新│科罰金，均以│
│    │      │              │        │99年08│高鐵車票 5 張 │北市○○區○○路│新臺幣壹仟元│
│    │      │              │        │月12日08│金額：9,750 元│1 段 162 號）領 │折算壹日。  │
│    │      │              │        │時41分  │              │取車票 8 張。   │            │
│    │      │              │        │        │              │                │            │
│    │      │              │        │        │              │(2)左列第 │            │
│    │      │              │        ├────┼───────┤次刷卡部分，由宮│            │
│    │      │              │        │99年08│高鐵車票 5 張 │春翔交付購票代碼│            │
│    │      │              │        │月12日08│金額：9,750 元│予黎承儒，黎承儒│            │
│    │      │              │        │時43分  │              │於99年08月12日09│            │
│    │      │              │        │        │              │時17分、18分，至│            │
│    │      │              │        │        │              │7-11便利商店福州│            │
│    │      │              │        ├────┼───────┤店（臺北市中正區│            │
│    │      │              │        │99年08│高鐵車票 4 張 │南昌路1段135 號 │            │
│    │      │              │        │月12日08│金額：7,800 元│）取票14張後，於│            │
│    │      │              │        │時45分  │              │臺北火車站等處伺│            │
│    │      │              │        │        │              │機低價兜售。    │            │
├──┼───┼───────┼────┼────┼───────┼────────┼──────┤
│3   │何惠敏│上海商業儲蓄銀│高鐵公司│99年08月│高鐵車票 4 張 │由宮春翔於 99 年│宮春翔犯行使│
│    │（兼告│行            │網路訂票│07日23時│金額：7,800 元│08 月 08 日 00  │偽造私文書罪│
│    │訴人）│0000-0000     │系統盜刷│57分    │              │時 3 分，至全家 │，處有期徒刑│
│    │      │0000-0000     │購買車票│        │              │便利商店土城廣福│貳月，如易科│
│    │      │              │        │        │              │店（新北市土城區│罰金，以新臺│
│    │      │              │        │        │              │學府路 1 段 162 │幣壹仟元折算│
│    │      │              │        │        │              │號）取票 4 張。 │壹日。      │
├──┼───┼───────┼────┼────┼───────┼────────┼──────┤
│4   │蘇姵│台北富邦商業銀│高鐵公司│99年08│高鐵車票 4 張 │(1)左列第次刷 │宮春翔、黎承│
│    │      │行            │網路訂票│月10日07│金額：7,800 元│卡部分，由宮春翔│儒共同犯行使│
│    │      │0000-0000     │系統盜刷│時48分  │              │交付購票代碼予黎│偽造私文書罪│
│    │      │0000-0000     │購買車票│        │              │承儒，黎承儒於99│，各處有期徒│
│    │      │              │        │        │              │年08月10日10時53│刑貳月，如易│
│    │      │              │        │        │              │分，至全家便利商│科罰金，均以│
│    │      │              │        │        │              │店福安店（臺北市│新臺幣壹仟元│
│    │      │              │        │        │              │大同區○○○路54│折算壹日。  │
│    │      │              │        │        │              │號）取票4張後， │            │
│    │      │              │        │        │              │於臺北火車站伺機│            │
│    │      │              │        │        │              │低價兜售。      │            │
│    │      │              │        ├────┼───────┤                │            │
│    │      │              │        │99年08│高鐵車票 4 張 │(2)左列第次刷 │            │
│    │      │              │        │月10日07│金額：7,800 元│卡部分，由宮春翔│            │
│    │      │              │        │時49分  │              │交付購票代碼予黎│            │
│    │      │              │        │        │              │承儒，黎承儒於99│            │
│    │      │              │        │        │              │年08月10日11時39│            │
│    │      │              │        │        │              │分，至全家便利商│            │
│    │      │              │        │        │              │店運通店（臺北市│            │
│    │      │              │        │        │              │中正區○○○路1 │            │
│    │      │              │        │        │              │段 49 號）取票 4│            │
│    │      │              │        │        │              │張後，於臺北火車│            │
│    │      │              │        │        │              │站伺機低價兜售。│            │
├──┼───┼───────┼────┼────┼───────┼────────┼──────┤
│5   │謝士雄│上海商業儲蓄銀│高鐵公司│99年08│高鐵車票 4 張 │(1) 左列第│宮春翔、黎承│
│    │      │行            │網路訂票│月10日21│金額：7,800 元│次刷卡部分，由宮│儒共同犯行使│
│    │      │0000-0000     │系統盜刷│時31分  │              │春翔交付購票代碼│偽造私文書罪│
│    │      │0000-0000     │購買車票├────┼───────┤予黎承儒，黎承儒│，各處有期徒│
│    │      │              │        │99年08│高鐵車票 4 張 │於 99 年 08 月  │刑貳月，如易│
│    │      │              │        │月10日21│金額：7,800 元│10 日 23 時 45  │科罰金，均以│
│    │      │              │        │時33分  │              │分及 23 時 50 分│新臺幣壹仟元│
│    │      │              │        │        │              │至 52 分，至    │折算壹日。  │
│    │      │              │        ├────┼───────┤7-11 便利商店南 │            │
│    │      │              │        │99年08│高鐵車票 4 張 │昌店（臺北市中正│            │
│    │      │              │        │月10日21│金額：7,800 元│區○○路 ○ 段 72│            │
│    │      │              │        │時42分  │              │號）取票共 12 張│            │
│    │      │              │        │        │              │後，於臺北火車站│            │
│    │      │              │        │        │              │伺機低價兜售。  │            │
│    │      │              │        │        │              │                │            │
├──┼───┼───────┼────┼────┼───────┼────────┼──────┤
│6   │張蓉蓉│台北富邦商業銀│高鐵公司│99年08│高鐵車票 6 張 │(1)左列第次刷 │宮春翔、許政│
│    │（兼告│行            │網路訂票│月17日20│金額：11,700元│卡部分，由宮春翔│義共同犯行使│
│    │訴人）│0000-0000     │系統盜刷│時01分  │              │交付購票代碼予許│偽造私文書罪│
│    │      │0000-0000     │購買車票│        │              │政義，許政義於99│，各處有期徒│
│    │      │              │        │        │              │年08月17日22時39│刑貳月，如易│
│    │      │              │        │        │              │分至全家便利商店│科罰金，均以│
│    │      │              │        │        │              │新昌店（臺北市中│新臺幣壹仟元│
│    │      │              │        ├────┼───────┤正區○○路○段49 │折算壹日。  │
│    │      │              │        │99年08│高鐵車票 6 張 │號）取票6張後， │            │
│    │      │              │        │月17日20│金額：11,700元│於臺北火車站伺機│            │
│    │      │              │        │時02分  │              │低價兜售。      │            │
│    │      │              │        │        │              │                │            │
│    │      │              │        │        │              │(2)左列第次 │            │
│    │      │              │        │        │              │刷卡部分，由宮春│            │
│    │      │              │        │        │              │翔交付購票代碼予│            │
│    │      │              │        │        │              │許政義，許政義於│            │
│    │      │              │        ├────┼───────┤99 年08月17日23 │            │
│    │      │              │        │99年08│高鐵車票 6 張 │時48 分、53分， │            │
│    │      │              │        │月17日20│金額：11,700元│至7-11 便利商店 │            │
│    │      │              │        │時04分  │              │南昌店（臺北市中│            │
│    │      │              │        │        │              │正區○○路○段72 │            │
│    │      │              │        │        │              │號）取票12張後，│            │
│    │      │              │        │        │              │於臺北火車站伺機│            │
│    │      │              │        │        │              │低價兜售。      │            │
│    │      │              │        ├────┼───────┤                │            │
│    │      │              │        │99年08│高鐵車票 2 張 │(3)左列第次刷 │            │
│    │      │              │        │月18日19│金額：3,900 元│卡部分，由宮春翔│            │
│    │      │              │        │時58分  │              │或其指定之人於99│            │
│    │      │              │        │        │              │年08月19日18時27│            │
│    │      │              │        │        │              │分至高鐵左營站售│            │
│    │      │              │        │        │              │票機（編號      │            │
│    │      │              │        │        │              │0-0-00000、高雄 │            │
│    │      │              │        ├────┼───────┤市○○○○路105 │            │
│    │      │              │        │99年08│高鐵車票 6 張 │號）領取車票2張 │            │
│    │      │              │        │月18日20│金額：11,700元│。              │            │
│    │      │              │        │時00分  │              │                │            │
│    │      │              │        │        │              │(4)左列第次刷 │            │
│    │      │              │        │        │              │卡部分，由宮春翔│            │
│    │      │              │        │        │              │交付購票代碼予許│            │
│    │      │              │        │        │              │政義，許政義於99│            │
│    │      │              │        ├────┼───────┤年08月18日21時54│            │
│    │      │              │        │99年08│高鐵車票 6 張 │分至7-11便利商店│            │
│    │      │              │        │月18日20│金額：11,700元│南昌店（臺北市中│            │
│    │      │              │        │時01分  │              │正區○○路○段72 │            │
│    │      │              │        │        │              │號）取票6張後， │            │
│    │      │              │        │        │              │於臺北火車站伺機│            │
│    │      │              │        │        │              │低價兜售。      │            │
│    │      │              │        │        │              │                │            │
│    │      │              │        ├────┼───────┤(5)左列第次 │            │
│    │      │              │        │99年08│高鐵車票 6 張 │刷卡部分由宮春翔│            │
│    │      │              │        │月18日20│金額：11,700元│交付購票代碼予許│            │
│    │      │              │        │時03分  │              │政義，許政義於99│            │
│    │      │              │        │        │              │年08月18日22時02│            │
│    │      │              │        │        │              │分、04分，至7-11│            │
│    │      │              │        │        │              │便利商店福州店（│            │
│    │      │              │        │        │              │臺北市中正區南昌│            │
│    │      │              │        ├────┼───────┤路1段135號）取票│            │
│    │      │              │        │99年08│無（交易失敗、│12張後，於臺北  │            │
│    │      │              │        │月26日19│金額：15,600  │火車站伺機低價兜│            │
│    │      │              │        │時36分  │元）          │售。            │            │
│    │      │              │        │        │              │                │            │
│    │      │              │        │        │              │(6)左列第次刷 │            │
│    │      │              │        │        │              │卡之部分因交易失│            │
│    │      │              │        │        │              │敗，故無取票紀錄│            │
│    │      │              │        │        │              │。              │            │
├──┼───┼───────┼────┼────┼───────┼────────┼──────┤
│7   │曹譽馨│安泰商業銀行  │高鐵公司│99年08│高鐵車票 6 張 │(1)左列第次刷 │宮春翔、許政│
│    │      │0000-0000     │網路訂票│月19日20│金額：11,700元│卡部分，由宮春翔│義共同犯行使│
│    │      │0000-0000     │系統盜刷│時09分  │              │交付購票代碼予許│偽造私文書罪│
│    │      │              │購買車票│        │              │政義，許政義於99│，各處有期徒│
│    │      │              │        │        │              │年08月20日00時03│刑貳月，如易│
│    │      │              │        │        │              │分至全家便利商店│科罰金，均以│
│    │      │              │        │        │              │新昌店（臺北市中│新臺幣壹仟元│
│    │      │              │        │        │              │正區○○路○段49 │折算壹日。  │
│    │      │              │        ├────┼───────┤號）取票6張後， │            │
│    │      │              │        │99年08│高鐵車票 6 張 │於臺北火車站伺機│            │
│    │      │              │        │月19日20│金額：11,700元│低價兜售。      │            │
│    │      │              │        │時10分  │              │                │            │
│    │      │              │        │        │              │(2)左列第次 │            │
│    │      │              │        │        │              │刷卡部分，由宮春│            │
│    │      │              │        │        │              │翔交付購票代碼予│            │
│    │      │              │        │        │              │許政義，許政義於│            │
│    │      │              │        │        │              │99 年08月20日00 │            │
│    │      │              │        ├────┼───────┤時10 分、11分至 │            │
│    │      │              │        │99年08│高鐵車票 6 張 │7-11便利商店南昌│            │
│    │      │              │        │月19日20│金額：11,700元│店（臺北市中正區│            │
│    │      │              │        │時12分  │              │南昌路1段72號） │            │
│    │      │              │        │        │              │取票12 張後，於 │            │
│    │      │              │        │        │              │臺北火車站伺機低│            │
│    │      │              │        │        │              │價兜售。        │            │
│    │      │              │        │        │              │                │            │
│    │      │              │        │        │              │                │            │
├──┼───┼───────┼────┼────┼───────┼────────┼──────┤
│8   │林智源│上海商業銀行  │高鐵公司│99年08│高鐵車票 8 張 │由宮春翔交付購票│宮春翔、許政│
│    │      │0000-0000     │網路訂票│月20日21│金額：15,600元│代碼予許政義，許│義共同犯行使│
│    │      │0000-0000     │系統盜刷│時08分  │              │政義於99年08月20│偽造私文書罪│
│    │      │              │購買車票├────┼───────┤日23時41分至42分│，各處有期徒│
│    │      │              │        │99年08│高鐵車票 8 張 │，至7-11便利商店│刑貳月，如易│
│    │      │              │        │月20日21│金額：15,600元│福州店（臺北市中│科罰金，均以│
│    │      │              │        │時10分  │              │正區○○路○段135│新臺幣壹仟元│
│    │      │              │        ├────┼───────┤號）取票24 張後 │折算壹日。  │
│    │      │              │        │99年08│高鐵車票 8 張 │，於臺北火車站伺│            │
│    │      │              │        │月20日21│金額：15,600元│機低價兜售。    │            │
│    │      │              │        │時12分  │              │                │            │
├──┼───┼───────┼────┼────┼───────┼────────┼──────┤
│9   │黃美男│花旗商業銀行  │高鐵公司│99年08│高鐵車票 2 張 │由宮春翔交付購票│宮春翔、許政│
│    │（兼告│0000-0000     │網路訂票│月20日21│金額：3,900 元│代碼予許政義，許│義共同犯行使│
│    │訴人）│0000-0000     │系統盜刷│時15分  │              │政義於99年08月22│偽造私文書罪│
│    │      │              │購買車票├────┼───────┤日02時09分迄15分│，各處有期徒│
│    │      │              │        │99年08│高鐵車票 8 張 │，至7-11便利商店│刑貳月，如易│
│    │      │              │        │月20日21│金額：15,600  │南昌店（臺北市中│科罰金，均以│
│    │      │              │        │時16分  │元            │正區○○路○段72 │新臺幣壹仟元│
│    │      │              │        ├────┼───────┤號）取票28張後，│折算壹日。  │
│    │      │              │        │99年08│高鐵車票 8 張 │於臺北火車站伺機│            │
│    │      │              │        │月20日21│金額：15,600元│低價兜售。      │            │
│    │      │              │        │時18分  │              │                │            │
│    │      │              │        ├────┼───────┤                │            │
│    │      │              │        │99年08│高鐵車票 8 張 │                │            │
│    │      │              │        │月20日21│金額：15,600元│                │            │
│    │      │              │        │時19分  │              │                │            │
│    │      │              │        ├────┼───────┤                │            │
│    │      │              │        │99年08│高鐵車票 1 張 │                │            │
│    │      │              │        │月20日21│金額：1,950元 │                │            │
│    │      │              │        │時21分  │              │                │            │
│    │      │              │        ├────┼───────┤                │            │
│    │      │              │        │99年08│高鐵車票 1 張 │                │            │
│    │      │              │        │月20日21│金額：1,950元 │                │            │
│    │      │              │        │時23分  │              │                │            │
├──┼───┼───────┼────┼────┼───────┼────────┼──────┤
│10  │呂鳳英│台北富邦商業銀│高鐵公司│99年08│高鐵車票 4 張 │由宮春翔交付購票│宮春翔、許政│
│    │（兼告│行            │網路訂票│月20日21│金額：7,800元 │代碼予許政義，許│義共同犯行使│
│    │訴人）│0000-0000     │系統盜刷│時25分  │              │政義於99年08月22│偽造私文書罪│
│    │      │0000-0000     │購買車票├────┼───────┤日02時16分，至  │，各處有期徒│
│    │      │              │        │99年08│高鐵車票 4 張 │7-11便利商店南昌│刑貳月，如易│
│    │      │              │        │月20日21│金額：7,800元 │店（臺北市中正區│科罰金，均以│
│    │      │              │        │時26分  │              │南昌路1段72號） │新臺幣壹仟元│
│    │      │              │        ├────┼───────┤取票14張後，於臺│折算壹日。  │
│    │      │              │        │99年08│高鐵車票 6 張 │北火車站伺機低價│            │
│    │      │              │        │月20日21│金額：11,700元│兜售。          │            │
│    │      │              │        │時28分  │              │                │            │
│    │      │              │        │        │              │                │            │
├──┼───┼───────┼────┼────┼───────┼────────┼──────┤
│11  │潘姿吟│玉山商業銀行  │高鐵公司│99年08│高鐵車票 4 張 │(1)左列第 │宮春翔、許政│
│    │（兼告│0000-0000     │網路訂票│月24日19│金額：7,800元 │次刷卡部分，由│義共同犯行使│
│    │訴人）│0000-0000     │系統盜刷│時37分  │              │宮春翔交付購票代│偽造私文書罪│
│    │      │              │購買車票│        │              │碼予許政義，許政│，各處有期徒│
│    │      │              │        ├────┼───────┤義於99年08月24日│刑貳月，如易│
│    │      │              │        │99年08│高鐵車票 4 張 │23時07分至31分，│科罰金，均以│
│    │      │              │        │月24日19│金額：7,800元 │至7-11便利商店福│新臺幣壹仟元│
│    │      │              │        │時39分  │              │州店（臺北市中正│折算壹日。  │
│    │      │              │        │        │              │區○○路○段135  │            │
│    │      │              │        ├────┼───────┤號）取票16張後，│            │
│    │      │              │        │99年08│高鐵車票 4 張 │於臺北火車站伺機│            │
│    │      │              │        │月24日19│金額：7,800 元│低價兜售。      │            │
│    │      │              │        │時40分  │              │                │            │
│    │      │              │        │        │              │(2)左列第次刷 │            │
│    │      │              │        ├────┼───────┤卡部分，由宮春翔│            │
│    │      │              │        │99年08│高鐵車票 4 張 │交付購票代碼予許│            │
│    │      │              │        │月24日19│金額：7,800 元│政義，許政義於99│            │
│    │      │              │        │時41分  │              │年08月25日22時59│            │
│    │      │              │        │        │              │分，至全家便利商│            │
│    │      │              │        ├────┼───────┤店萬國店（臺北市│            │
│    │      │              │        │99年08│高鐵車票 4 張 │萬華區○○街21號│            │
│    │      │              │        │月24日19│金額：7,800 元│1樓）取票4張後，│            │
│    │      │              │        │時42分  │              │於臺北火車站伺機│            │
│    │      │              │        │        │              │低價兜售，其中票│            │
│    │      │              │        │        │              │號為000000000000│            │
│    │      │              │        │        │              │0號之車票由證人 │            │
│    │      │              │        │        │              │歐威廷所購得，票│            │
│    │      │              │        │        │              │號為000000000000│            │
│    │      │              │        │        │              │8號之車票為證人 │            │
│    │      │              │        │        │              │李炯霖所購得。  │            │
├──┼───┼───────┼────┼────┼───────┼────────┼──────┤
│12  │吳耀棠│玉山商業銀行  │高鐵公司│99年08│高鐵車票 4 張 │(1)左列第 │宮春翔、許政│
│    │      │0000-0000     │網路訂票│月24日19│金額：7,800 元│次刷卡部分，由宮│義共同犯行使│
│    │      │0000-0000     │系統盜刷│時47分  │              │春翔交付購票代碼│偽造私文書罪│
│    │      │              │購買車票│        │              │予許政義，許政義│，各處有期徒│
│    │      │              │        │        │              │於99年08月26日00│刑貳月，如易│
│    │      │              │        ├────┼───────┤時18分至00時23  │科罰金，均以│
│    │      │              │        │99年08│高鐵車票 4 張 │分，至7-11便利商│新臺幣壹仟元│
│    │      │              │        │月24日19│金額：7,800 元│店南昌店（臺北市│折算壹日。  │
│    │      │              │        │時49分  │              │中正區○○路○段 │            │
│    │      │              │        │        │              │72號），取票12張│            │
│    │      │              │        │        │              │後，於臺北火車站│            │
│    │      │              │        ├────┼───────┤伺機低價兜售。  │            │
│    │      │              │        │99年08│高鐵車票 4 張 │                │            │
│    │      │              │        │月24日19│金額：7,800 元│(2)左列第次刷 │            │
│    │      │              │        │時50分  │              │卡部分，由宮春翔│            │
│    │      │              │        │        │              │交付購票代碼予許│            │
│    │      │              │        │        │              │政義，許政義於99│            │
│    │      │              │        ├────┼───────┤年08月25日10時02│            │
│    │      │              │        │99年08│高鐵車票10張  │分至臺北站售票機│            │
│    │      │              │        │月24日19│金額：17,800元│（編號0-0-00000 │            │
│    │      │              │        │時53分  │              │、臺北市中正區北│            │
│    │      │              │        │        │              │平西路3號）取票 │            │
│    │      │              │        │        │              │10張後，於臺北火│            │
│    │      │              │        ├────┼───────┤車站伺機低價兜售│            │
│    │      │              │        │99年08│高鐵車票 4 張 │。              │            │
│    │      │              │        │月24日19│金額：7,800 元│                │            │
│    │      │              │        │時54分  │              │(3)左列第 │            │
│    │      │              │        │        │              │次刷卡部分，由宮│            │
│    │      │              │        │        │              │春翔交付購票代碼│            │
│    │      │              │        ├────┼───────┤予許政義，許政義│            │
│    │      │              │        │99年08│高鐵車票 4 張 │於99年08月26日22│            │
│    │      │              │        │月24日19│金額：7,800 元│時37分至22時42分│            │
│    │      │              │        │時56分  │              │，至7-11便利商店│            │
│    │      │              │        │        │              │南昌店（臺北市中│            │
│    │      │              │        │        │              │正區○○路○段72 │            │
│    │      │              │        ├────┼───────┤號），取票12張後│            │
│    │      │              │        │99年08│高鐵車票 4 張 │，於臺北火車站伺│            │
│    │      │              │        │月24日19│金額：7,800 元│機低價兜售。    │            │
│    │      │              │        │時58分  │              │                │            │
│    │      │              │        │        │              │                │            │
│    │      │              │        │        │              │                │            │
├──┼───┼───────┼────┼────┼───────┼────────┼──────┤
│13  │劉泗椿│遠東國際商業銀│高鐵公司│99年08│高鐵車票 8 張 │(1)左列第次刷 │宮春翔、許政│
│    │      │行            │網路訂票│月24日20│金額：11,920元│卡部分，由宮春翔│義共同犯行使│
│    │      │0000-0000     │系統盜刷│時04分  │              │交付購票代碼予許│偽造私文書罪│
│    │      │0000-0000     │購買車票│        │              │政義，許政義於99│，各處有期徒│
│    │      │              │        │        │              │年08月26日09時59│刑貳月，如易│
│    │      │              │        │        │              │分至臺北站售票機│科罰金，均以│
│    │      │              │        │        │              │（編號0-0-00000 │新臺幣壹仟元│
│    │      │              │        │        │              │、臺北市中正區北│折算壹日。  │
│    │      │              │        ├────┼───────┤平西路3號）取票8│            │
│    │      │              │        │99年08│高鐵車票 7 張 │張後，於臺北火車│            │
│    │      │              │        │月24日20│金額：13,650元│站伺機低價兜售。│            │
│    │      │              │        │時06分  │              │                │            │
│    │      │              │        │        │              │(2)左列第次 │            │
│    │      │              │        │        │              │刷卡部分，由宮春│            │
│    │      │              │        │        │              │翔交付購票代碼予│            │
│    │      │              │        │        │              │許政義，許政義於│            │
│    │      │              │        │        │              │99 年08月24日23 │            │
│    │      │              │        ├────┼───────┤時27 分至34分， │            │
│    │      │              │        │99年08│高鐵車票 7 張 │至7-11 便利商店 │            │
│    │      │              │        │月24日20│金額：13,650元│福州店（臺北市中│            │
│    │      │              │        │時07分  │              │正區○○路○段135│            │
│    │      │              │        │        │              │號）取票14張後，│            │
│    │      │              │        │        │              │於臺北火車站伺機│            │
│    │      │              │        │        │              │低價兜售。      │            │
│    │      │              │        │        │              │                │            │
│    │      │              │        │        │              │                │            │
├──┼───┼───────┼────┼────┼───────┼────────┼──────┤
│14  │宗立偉│花旗商業銀行  │高鐵公司│99年08│高鐵車票10張  │由宮春翔交付購票│宮春翔、許政│
│    │      │0000-0000     │網路訂票│月24日20│金額：19,500元│代碼予許政義，許│義共同犯行使│
│    │      │0000-0000     │系統盜刷│時12分  │              │政義於99年08月24│偽造私文書罪│
│    │      │              │購買車票├────┼───────┤日23時04分至06分│，各處有期徒│
│    │      │              │        │99年08│高鐵車票 4 張 │，至7-11便利商店│刑貳月，如易│
│    │      │              │        │月24日20│金額：7,800元 │福州店（臺北市中│科罰金，均以│
│    │      │              │        │時14分  │              │正區○○路○段135│新臺幣壹仟元│
│    │      │              │        ├────┼───────┤號）取票28 張後 │折算壹日。  │
│    │      │              │        │99年08│高鐵車票10張  │，於臺北火車站伺│            │
│    │      │              │        │月24日20│金額：14,900元│機低價兜售。    │            │
│    │      │              │        │時16分  │              │                │            │
│    │      │              │        ├────┼───────┤                │            │
│    │      │              │        │99年08│高鐵車票 4 張 │                │            │
│    │      │              │        │月24日20│金額：7,800 元│                │            │
│    │      │              │        │時17分  │              │                │            │
├──┼───┼───────┼────┼────┼───────┼────────┼──────┤
│15  │李佳霖│台北富邦商業銀│高鐵公司│99年08│高鐵車票 1 張 │（1）左列第次 │宮春翔犯行使│
│    │（兼告│行            │網路訂票│月26日19│金額：1,110 元│刷卡部分，宮春翔│偽造私文書罪│
│    │訴人）│0000-0000     │系統盜刷│時04分  │              │於99年08月26 日 │，處有期徒刑│
│    │      │0000-0000     │購買車票│        │              │22時02分，至7-11│貳月，如易科│
│    │      │              │        ├────┼───────┤便利商店凹仔底店│罰金，以新臺│
│    │      │              │        │99年08│高鐵車票 8 張 │（高雄市左營區新│幣壹仟元折算│
│    │      │              │        │月26日19│金額：15,600元│上里裕誠路448號 │壹日。      │
│    │      │              │        │時06分  │              │）取票。        │            │
│    │      │              │        │        │              │                │            │
│    │      │              │        ├────┼───────┤（2）左列第 │            │
│    │      │              │        │99年08│高鐵車票 8 張 │次刷卡部分，未取│            │
│    │      │              │        │月26日19│金額：15,600元│票。            │            │
│    │      │              │        │時07分  │              │                │            │
│    │      │              │        │        │              │（3）左列第次 │            │
│    │      │              │        ├────┼───────┤刷卡部分，因交易│            │
│    │      │              │        │99年08│無（交易失敗、│失敗，故無取票紀│            │
│    │      │              │        │月26日19│金額：15,600  │錄。            │            │
│    │      │              │        │時09分  │元）          │                │            │
│    │      │              │        │        │              │                │            │
├──┼───┼───────┼────┼────┼───────┼────────┼──────┤
│16  │王沛儀│花旗商業銀行  │高鐵公司│99年08月│無（交易失敗、│因交易失敗，故無│宮春翔犯行使│
│    │      │0000-0000     │網路訂票│26日19時│金額：15,600  │取票紀錄。      │偽造私文書罪│
│    │      │0000-0000     │系統盜刷│11分    │元）          │                │，處有期徒刑│
│    │      │              │購買車票│        │              │                │貳月，如易科│
│    │      │              │        │        │              │                │罰金，以新臺│
│    │      │              │        │        │              │                │幣壹仟元折算│
│    │      │              │        │        │              │                │壹日。      │
├──┼───┼───────┼────┼────┼───────┼────────┼──────┤
│17  │李汎羚│聯邦商業銀行  │高鐵公司│99年08月│高鐵車票 8 張 │未取票          │宮春翔犯行使│
│    │      │0000-0000     │網路訂票│26日19時│金額：15,600元│                │偽造私文書罪│
│    │      │0000-0000     │系統盜刷│14分    │              │                │，處有期徒刑│
│    │      │              │購買車票│        │              │                │貳月，如易科│
│    │      │              │        │        │              │                │罰金，以新臺│
│    │      │              │        │        │              │                │幣壹仟元折算│
│    │      │              │        │        │              │                │壹日。      │
├──┼───┼───────┼────┼────┼───────┼────────┼──────┤
│18  │高秀雲│玉山商業銀行  │高鐵公司│99年08│高鐵車票 8 張 │左列刷卡部分，均│宮春翔犯行使│
│    │      │0000-0000     │網路訂票│月26日19│金額：15,600元│未取票。        │偽造私文書罪│
│    │      │0000-0000     │系統盜刷│時26分  │              │                │，處有期徒刑│
│    │      │              │購買車票├────┼───────┤                │貳月，如易科│
│    │      │              │        │99年08│高鐵車票10張  │                │罰金，以新臺│
│    │      │              │        │月26日19│金額：19,500元│                │幣壹仟元折算│
│    │      │              │        │時27分  │              │                │壹日。      │
│    │      │              │        ├────┼───────┤                │            │
│    │      │              │        │99年08│高鐵車票6張   │                │            │
│    │      │              │        │月26日19│金額：11,700元│                │            │
│    │      │              │        │時29分  │              │                │            │
├──┼───┼───────┼────┼────┼───────┼────────┼──────┤
│19  │林心微│國泰世華商業銀│高鐵公司│99年08│高鐵車票 8 張 │左列刷卡部分，均│宮春翔犯行使│
│    │（兼告│行            │網路訂票│月26日19│金額：15,600元│未取票。        │偽造私文書罪│
│    │訴人）│0000-0000     │系統盜刷│時42分  │              │                │，處有期徒刑│
│    │      │0000-0000     │購買車票├────┼───────┤                │貳月，如易科│
│    │      │              │        │99年08│高鐵車票 4 張 │                │罰金，以新臺│
│    │      │              │        │月26日19│金額：7,800 元│                │幣壹仟元折算│
│    │      │              │        │時44分  │              │                │壹日。      │
├──┼───┼───────┼────┼────┼───────┼────────┼──────┤
│20  │賴惠美│玉山商業銀行  │高鐵公司│99年08│高鐵車票 4 張 │左列刷卡部分，均│宮春翔犯行使│
│    │      │0000-0000     │網路訂票│月26日20│金額：7,800 元│未取票。        │偽造私文書罪│
│    │      │0000-0000     │系統盜刷│時15分  │              │                │，處有期徒刑│
│    │      │              │購買車票├────┼───────┤                │貳月，如易科│
│    │      │              │        │99年08│高鐵車票 6 張 │                │罰金，以新臺│
│    │      │              │        │月26日20│金額：11,700元│                │幣壹仟元折算│
│    │      │              │        │時17分  │              │                │壹日。      │
│    │      │              │        ├────┼───────┤                │            │
│    │      │              │        │99年08│高鐵車票 6 張 │                │            │
│    │      │              │        │月26日20│金額：11,700元│                │            │
│    │      │              │        │時20分  │              │                │            │
│    │      │              │        ├────┼───────┤                │            │
│    │      │              │        │99年08│高鐵車票 4 張 │                │            │
│    │      │              │        │月26日20│金額：7,800元 │                │            │
│    │      │              │        │時21分  │              │                │            │
└──┴───┴───────┴────┴────┴───────┴────────┴──────┘